Config:
  hfst:
    Gen: ../../../src/generator-gt-norm.hfst
    Morph: ../../../src/analyser-gt-norm.hfst
  xerox:
    Gen: ../../../src/generator-gt-norm.xfst
    Morph: ../../../src/analyser-gt-norm.xfst
    App: lookup

Tests:





  Noun - almos: # 2A
    almos+N+Sg+Nom: almos             
    almos+N+Sg+Gen: almos
    almos+N+Sg+Acc: almos
    almos+N+Sg+Ill: almosân
    almos+N+Sg+Loc: almosist
    almos+N+Sg+Com: almosáin
    almos+N+Sg+Abe: almosttáá
    almos+N+Ess: almosin                
    almos+N+Par: almosid                
    almos+N+Pl+Nom: almoseh
    almos+N+Pl+Gen: almosij
    almos+N+Pl+Acc: almosijd
    almos+N+Pl+Ill: almosáid
    almos+N+Pl+Loc: almosijn
    almos+N+Pl+Com: almosijguin
    almos+N+Pl+Abe: almosijttáá

